臺灣新北地方法院刑事判決　　　　　　109年度金訴字第234號
公　訴　人　臺灣新北地方檢察署檢察官
被　　　告　蔡嘉偉


上列被告因違反洗錢防制法等案件，經檢察官提起公訴（109 年
度偵字第10051 號、109 年度偵字第10497 號、109 年度偵字第
16605 號、109 年度偵字第16606 號、109 年度軍偵字第73號）
，本院判決如下：
    主  文  
蔡嘉偉犯如附表一、二所示之罪，各處如附表一、二主文欄所示
之刑，應執行有期徒刑2 年4 月。未扣案之行動電話1 支、犯罪
所得新臺幣3,500 元沒收，於全部或一部不能沒收或不宜執行沒
收時，追徵其價額。
    事  實
一、蔡嘉偉於民國108 年12月初加入微信暱稱「浪子燕青」、「
    無名」等人所組成之詐欺集團，在詐欺集團內擔任「取簿手
    」之職，約定以每個包裹新臺幣（下同）500 元作為報酬，
    而蔡嘉偉知道自己領取的包裹內，可能有他人受騙而寄出的
    金融機構帳戶的存摺及提款卡，卻仍為了賺錢，縱使可能與
    詐欺集團共同騙取他人存摺、提款卡也不違背其本意，而共
    同基於三人以上共同詐欺取財之犯意聯絡，分別為以下行為
    ：
  ㈠由該詐欺集團不詳成年成員於109 年1 月1 日起在4497借錢
    網（網址：4497tw .com ）發布借款資訊，並以通訊軟體LI
    NE暱稱「陳經理」、「范副總」分別向王佳欣、陳靖伃佯稱
    ：需提供金融帳戶存摺、金融卡才能借款云云，致王佳欣、
    陳靖伃陷於錯誤，依指示於附表一所示之時、地，將附表一
    所示之帳戶存摺、提款卡等寄送至如附表一所示之超商門市
    。
  ㈡由不知情之林美樂（其所犯詐欺等犯嫌業經檢察官為不起訴
    處分）自108 年12月28日起至109 年1 月14日止，在臺東縣
    某處，利用電子設備連結網際網路，以「mickey_meile」帳
    號登入社交軟體Instagram 發布借款資訊，張玉心、陳伊佩
    、幸可涵、陽佩珊及尤寶玲於瀏覽該網頁後，將個人資訊提
    供予林美樂，林美樂再將上開資訊提供予上開詐欺集團。嗣
    該詐欺集團不詳成年成員再以通訊軟體LINE向張玉心等人佯
    稱：需提供金融帳戶存摺、金融卡才能借款云云，致張玉心
    等人均陷於錯誤，依指示於附表二所示之時、地，將附表二
    所示之帳戶存摺、提款卡等寄送至如附表二所示之超商門市
    。
  ㈢其後，由「無名」以行動電話之通訊軟體指示蔡嘉偉前往附
    表一、二所示之便利商店領取包裹後，再轉交詐欺集團不詳
    成員，因而詐得如附表一、二所示之金融機構帳戶存摺、提
    款卡。
二、案經王佳欣、陳靖伃訴由新北市政府警察局永和分局報告、
    張玉心訴由新北市政府警察局南港分局報告臺灣士林地方檢
    察署陳請臺灣高等檢察署檢察長令轉臺灣新北地方檢察署、
    陳伊佩訴由新北市政府警察局士林分局、信義分局報告臺灣
    臺北地方檢察署陳請臺灣高等檢察署檢察長令轉臺灣新北地
    方檢察署及幸可涵、陽佩珊訴由新北市政府警察局刑事警察
    大隊報告臺灣臺東地方檢察署陳請臺灣高等檢察署檢察長令
    轉臺灣新北地方檢察署檢察官偵查起訴。
    理  由  
壹、證據能力：
    按被告以外之人於審判外之陳述，雖不符刑事訴訟法第159
    條之1 至第159 條之4 之規定，而經當事人於審判程序同意
    作為證據，法院審酌該言詞陳述或書面陳述作成時之情況，
    認為適當者，亦得為證據。當事人、代理人或辯護人於法院
    調查證據時，知有刑事訴訟法第159 條第1 項不得為證據之
    情形，而未於言詞辯論終結前聲明異議者，視為有前項之同
    意，刑事訴訟法第159 條之5 定有明文。查本判決所引用被
    告以外之人於審判外作成之相關供述證據，雖屬傳聞證據，
    惟公訴人、被告蔡嘉偉於本院準備程序、審判期日均未對證
    據能力有所爭執，亦未於言詞辯論終結前聲明異議，本院審
    酌上開證據資料製作時之情況，尚無違法不當及證明力明顯
    過低之瑕疵，亦認為以之作為證據應屬適當，故認前揭證據
    資料均有證據能力。又本判決其餘所引用之非供述證據，查
    無違反法定程序取得之情形，亦均認具證據能力。
貳、實體事項：
一、被告雖然承認有於附表一、二的取件時間、取件地點領取包
    裹後交給他人，但否認有犯罪，辯稱：我雖然有做這些收包
    裹的事，但我真的不知道他們是詐騙集團，應徵我工作的人
    也沒有講等語（見本院卷第104頁）。
二、本院調查後認為：
  ㈠被告對於附表一、二所示各該告訴人、被害人因為受騙而將
    金融帳戶之存摺、提款卡放在包裹中寄送到各該便利商店，
    再由被告到各該便利商店去領取包裹的事實，都沒有爭執，
    也都承認，且這部份還有證人即告訴人王佳欣、陳靖伃、張
    玉心、陳伊佩、辛可涵、陽佩珊、被害人尤寶玲、張志傑等
    人在警詢中的證述可以證明，且有告訴人王佳欣與詐騙集團
    對話紀錄截圖資料、統一超商貨態查詢系統、內政部警政署
    反詐騙諮詢專線紀錄表、取件監視器翻拍照片14張（109 年
    度偵字第10051 號卷第10頁背面至第17頁）、告訴人陳靖伃
    與詐騙集團對話紀錄截圖資料、統一超商貨態查詢系統、內
    政部警政署反詐騙諮詢專線紀錄表、取件監視器翻拍照片16
    張（109 年度偵字第10051 號卷第18頁至第32頁背面）、告
    訴人張玉心與詐騙集團對話紀錄截圖資料、統一超商貨態查
    詢系統、內政部警政署反詐騙諮詢專線紀錄表、報案三聯單
    、取件監視器翻拍照片2 張（臺灣士林地方檢察署109 年度
    偵字第3190號卷第59頁至第73頁）、告訴人陳伊佩與詐騙集
    團對話紀錄截圖資料、統一超商貨態查詢系統、內政部警政
    署反詐騙諮詢專線紀錄表、取件監視器翻拍照片6 張（臺灣
    臺北地方檢察署109 年度偵字第5199號卷第29頁至第53頁）
    、告訴人幸可涵之內政部警政署反詐騙諮詢專線紀錄表、統
    一超商貨態查詢系統、取件監視器翻拍照片4 張（新北市政
    府警察局刑事警察大隊刑事案件報告書第384 頁至第386 頁
    、第558 頁至第559 頁）、被害人尤寶玲與詐騙集團對話紀
    錄截圖資料、張志傑之內政部警政署反詐騙諮詢專線紀錄表
    、交貨便服務單、統一超商貨態查詢系統、取件監視器翻拍
    照片5 張（新北市政府警察局刑事警察大隊刑事案件報告書
    第397 頁至第444 頁、第559 頁至第562 頁）、告訴人陽佩
    珊之內政部警政署反詐騙諮詢專線紀錄表、告訴人與詐騙集
    團對話紀錄截圖資料、統一超商貨態查詢系統、取件監視器
    翻拍照片4 張（新北市政府警察局刑事警察大隊刑事案件報
    告書第447 頁至第448 頁、第452 頁至第458 頁、第563 頁
    至第564 頁）等資料可以佐證，所以這些客觀的事實都可以
    認定無疑。
  ㈡被告雖然辯稱他不知道他是在幫詐欺集團收取包裹，然而，
    被告在收取包裹的過程中，於109 年1 月9 日與上游「無名
    」曾經在通訊軟體中有下列對話（109 年度偵字第10051 號
    卷第64至66頁）：
    無名：（傳送「林利愷」的照片、聯絡資料）
    無名：公司的人頭
    無名：被臨檢或是問你誰介紹的工作
    被告：我了解
    無名：就說你在社團認識的，他都會打電話要你去收
    被告：我知道，我自己也會注意
    無名：懂嗎？這個是人頭，會擔罪，讓你沒事尾
    無名：老闆交代要跟你講
    被告：嗯嗯嗯嗯嗯OKOK
    無名：一定要記著
    被告：嗯嗯嗯嗯，我也會自己注意的，我懂。
  ㈢從上面的對話紀錄來看，很明顯的被告知道他在做的是違法
    的事，所以要多注意，如果被臨檢，要有人頭來擔罪，讓被
    告可以沒事，也需要先套好說詞，把責任都推給這個「林利
    愷」，不能把「無名」或是更上面的老闆這些真正的主謀透
    露出來。由此可見，被告很清楚的知道自己參與的是詐欺集
    團的工作。被告在審理中對於上開對話紀錄，也僅是推稱：
    我也不太清楚這些對話是什麼意思，我有在吸食毒品等語（
    本院卷第153至154頁），但是從對話紀錄來看，被告顯然非
    常瞭解對方在說什麼，才會回答「了解」、「我懂」，被告
    是無法想出更好的說詞去合法解釋上開對話，才會打糊塗仗
    說自己都不清楚、在吸毒等語。因此，從這樣的對話紀錄來
    看，本院可以明確認定：被告在收取包裹的時候，就已經知
    道自己是在為詐欺集團做事。
  ㈣被告雖然援引同樣是因為收取包裹被判刑的證人詹子龍（因
    詐欺案件，經臺灣臺中地方法院判處罪刑確定，現在監執行
    中）的證述為自己辯護，而證人詹子龍在另案審理中證稱：
    我是在臉書社團跟我的上游認識，他們有刊登廣告，就是去
    門市領包裹，我跟被告沒有見過面，也不認識，算是網友，
    我有跟被告講這個工作，我跟被告說這個包裹裡面是臺灣人
    去大陸銀行開的戶頭，寄回來臺灣的門市，我們這邊再去領
    ，領一個包裹就是500 元，還會補貼交通費、油錢跟領包裹
    的錢，後來上游的人就直接加被告的微信，後續的事情我就
    不知道等語（臺灣士林地方法院109 年金訴字第232 號卷第
    199 至202 頁），但是，一個正常合法的公司如果有需要利
    用便利商店的物流系統收取客戶的包裹，一定會指定一個離
    公司最近的便利商店作為收貨點，如此不但方便管理，還可
    以節省領取包裹的人力與時間成本，像被告以及證人詹子龍
    這樣需要到處去不同的便利商店領取包裹的事，顯然就不正
    常，不是一個正當合法的公司會採取的經營模式。因此，不
    僅是被告，就連證人詹子龍應該都知道自己這樣到處去領包
    裹，絕對不是合法正當的工作，所謂「臺灣人寄大陸戶頭回
    來」云云，並沒有可信度。況且，被告與「無名」已經有上
    開如此明顯的對話紀錄可以證明被告知道自己在做什麼事，
    證人詹子龍的證述，並不足以為被告有利的認定。
  ㈤據此，從被告與「無名」的對話紀錄來看，被告很明顯的知
    道自己是在為詐欺集團收取包裹，而詐欺集團需要收取的包
    裹，裡面大概都是人頭帳戶的存摺與提款卡，何況被告自己
    也曾經於108 年11月25日將帳戶的存摺與提款卡寄給詐欺集
    團使用而遭法院判刑，此有本院109 年度審易字第1541號判
    決在卷可查（本院卷第113 至116 頁），當時被告也是利用
    便利超商寄出自己的帳戶存摺與提款卡給詐欺集團，既然被
    告有親身經驗，所以他一定知道自己到處去各地的便利商店
    領取的包裹，裡面都是人頭帳戶的存摺與提款卡。而詐欺集
    團要取得人頭帳戶，不外乎就是用買的或是用騙的，所以被
    告也知道他領取的包裹裡面可能會有詐欺集團騙來的帳戶存
    摺與提款卡，但被告仍然為了賺錢而到處去領包裹，顯然被
    告為了賺錢，就算自己領取的包裹裡面裝的是詐欺集團騙取
    他人帳戶的存摺或提款卡也無所謂，這些犯罪的發生並不違
    背被告的本意，其主觀上存有詐欺取財的不確定故意，可以
    認定無疑。
  ㈥綜上，本件事證明確，被告主觀上有詐欺取財的不確定故意
    ，客觀上也有領取包裹的客觀行為，其犯罪事實可以認定，
    應該依法論罪處罰。
三、論罪科刑：
  ㈠罪名與罪數：
    1.依照卷證資料顯示，被告的上游包括「浪子燕青」跟「無
      名」，因此被告知道參與本案犯行的人數最少在3 名以上
      ，被告夥同這些人騙取如附表一、二所示的金融機構帳戶
      存摺與提款卡，是構成刑法第339 條之4 第1 項第2 款之
      三人以上共同詐欺取財罪。被告與集團成員總共詐欺7 位
      被害人，構成7 罪。
    2.雖然詐欺集團成員是在網際網路上對公眾散布詐欺訊息來
      詐騙各該告訴人與被害人，但這部份詳細的犯罪手法可能
      非擔任取簿手的被告所能掌握與知悉，換言之，卷內證據
      僅能證明被告知悉帳戶可能是騙來的，但無法證明被告知
      道是怎麼騙的。此部分應該基於罪疑為輕原則對被告作有
      利的認定，從而，尚無法以刑法第339 條之4 第1 項第3
      款之以網際網路對公眾詐欺取財罪論處，在此併予說明。
  ㈡共犯：
    被告與「浪子燕青」、「無名」以及其他詐欺集團成員就本
    案犯行有共同犯罪的意思，彼此也共同分擔一部份的犯罪行
    為，應依刑法第28條之規定，論以共同正犯。
  ㈢累犯：
    被告①前因施用毒品案件，經本院以103 年度簡字第4930號
    判決判處有期徒刑2 月，緩刑3 年確定；②再因施用毒品案
    件，經本院以104 年度簡字第1910號判決判處有期徒刑4 月
    （2 罪），應執行有期徒刑6 月確定，上開緩刑遂遭撤銷；
    ③又因施用毒品案件，經新北地院以105 年度簡字第604 號
    判決判處有期徒刑4 月（2 罪），應執行有期徒刑6 月確定
    ，上開②、③之罪刑復經本院以105年度聲字第1797號裁定
    定應執行有期徒刑10月確定；另因施用毒品案件，經本院以
    105年度簡字第3316號判決判處有期徒刑3月確定，並與上開
    應執行有期徒刑2月、10月接續執行，於105年11月30日縮短
    刑期假釋出監並付保護管束，於106年6月4日保護管束期滿
    ，未經撤銷假釋，其未執行之刑，以已執行論；復因施用毒
    品案件，經本院以106年度簡字第8103號判決判處有期徒刑3
    月確定，於107年3月26日易科罰金執行完畢等情，有臺灣高
    等法院被告前案紀錄表可查，其於受有期徒刑之執行完畢後
    ，5年內故意再犯本件有期徒刑以上之7罪，為累犯，參酌司
    法院釋字第775號解釋意旨，考量被告構成累犯之前案雖然
    均為毒品案件，與本件之犯罪類型不同，但是被告經過如此
    多次的刑罰宣告、執行，仍然不懂得要遵守國家法律，一再
    觸犯刑典，足見被告守法意識薄弱，視國家法律為無物，且
    本件並無必須量處法定最低刑度否則將使行為人所受之刑罰
    超過其所應負擔罪責之情形，故仍應依刑法第47條第1項之
    規定，均加重其刑。
  ㈣競合：
    被告所犯7 個三人以上共同詐欺取財罪，是分別對不同的7
    位告訴人或被害人進行詐騙，犯意各不相同，應該依刑法第
    50條第1 項前段之規定，予以數罪併罰。
  ㈤量刑：
    審酌被告年輕力壯，四肢健全，卻不去尋找正當工作賺取所
    需，反而加入詐騙集團共同詐騙國人，破壞社會交易秩序，
    也瓦解了人與人之間的信任感，是非常可惡的犯罪行為。而
    被告犯罪後面對明確的證據，仍然不知悔悟，欠缺承擔自己
    責任的勇氣，犯後態度不佳，而被告夥同詐欺集團成員騙取
    他人的金融帳戶存摺，使告訴人、被害人陷於遭國家追訴犯
    罪的風險，這種找不知情人頭頂罪的行為動機非常可惡，應
    該予以嚴懲，再考量被告國中肄業的智識程度、各次詐得帳
    戶的數量、目前從事工地工作，未婚，無人需要其撫養之家
    庭生活狀況等一切情狀，分別量處如附表一、二所示之刑。
  ㈥定刑：
    被告所犯7 罪，犯罪的手段與態樣都一致，行為時間也相當
    接近，雖然構成數罪，但各罪之間彼此關聯緊密，是加入犯
    罪集團所產生的一連串犯行，宜視作一整體犯行予以綜合評
    價，在定刑時給予較高的折幅，以求罰當其罪。秉此原則，
    就被告所犯各罪所處之刑，依刑法第51條第5 款之規定，定
    應執行刑如主文所示，以示懲戒。
  ㈦不另為無罪諭知部分：
    起訴書雖然認為被告的行為也構成洗錢防制法第14條第1 項
    之洗錢罪嫌，然而起訴書犯罪事實欄中並未敘及有詐欺款項
    流入如附表一、二所示帳戶，因而去向遭到隱匿之事實，起
    訴書所援引之證據清單中也沒有提到有何證據可以證明洗錢
    的構成要件事實，難認此部分已由檢察官充分舉證。公訴人
    亦於起訴後就起訴書所載犯罪事實及所犯法條中有關洗錢防
    制法的部分予以縮減（本院卷第72至72頁）。因此，起訴書
    所述洗錢罪嫌部分，顯然未能充分證明，本應為被告此部分
    無罪的判決，但因為起訴書認為此部分與上開判決有罪部分
    有想像競合之裁判上一罪關係，本院就不另外在主文中諭知
    無罪，僅在理由中說明於此。
四、沒收：
  ㈠刑法第38條之1 第1 項規定：「犯罪所得，屬於犯罪行為人
    者，沒收之。但有特別規定者，依其規定。」同條第3 項規
    定：「前二項之沒收，於全部或一部不能沒收或不宜執行沒
    收時，追徵其價額。」被告自承收取包裹一趟可以獲利500
    元（109 年度偵字第10051 號卷第4 頁反面），所以如附表
    一、附表二所示共7 趟的包裹收取行程，被告可以獲得3,50
    0 元的犯罪所得，這部份應該依照上開規定宣告沒收，並於
    全部或一部不能沒收或不宜執行沒收時，追徵其價額。
  ㈡刑法第38條第2 項規定：「供犯罪所用、犯罪預備之物或犯
    罪所生之物，屬於犯罪行為人者，得沒收之。但有特別規定
    者，依其規定。」同條第4 項規定：「前二項之沒收，於全
    部或一部不能沒收或不宜執行沒收時，追徵其價額。」被告
    承認他與「無名」、「浪子燕青」聯絡的工具是他所有的行
    動電話，因此該行動電話1 支是被告所有供犯罪所用之物，
    雖然沒有扣案，仍應該依上開規定宣告沒收，並於全部或一
    部不能沒收或不宜執行沒收時，追徵其價額。
據上論斷，應依刑事訴訟法第299 條第1 項前段，判決如主文。
本案經檢察官陳璿伊偵查起訴，由檢察官彭聖斐到庭執行職務。
中    華    民    國   110    年    10    月    12    日
                  刑事第十六庭審判長法  官  黃志中
 
                                    法  官  時瑋辰
 
                                    法  官  劉明潔
上列正本證明與原本無異。
如不服本判決，應於判決送達後20日內敘明上訴理由，向本院提
出上訴狀 (應附繕本) ，上訴於臺灣高等法院。其未敘述上訴理
由者，應於上訴期間屆滿後20日內向本院補提理由書「切勿逕送
上級法院」。
                                    書記官  黃伊媺
中    華    民    國   110    年    10    月    14    日
附錄本案論罪科刑法條全文：
中華民國刑法第339條之4
犯第 339 條詐欺罪而有下列情形之一者，處 1 年以上 7 年以
下有期徒刑，得併科 1 百萬元以下罰金：
一、冒用政府機關或公務員名義犯之。
二、三人以上共同犯之。
三、以廣播電視、電子通訊、網際網路或其他媒體等傳播工具，
    對公眾散布而犯之。
前項之未遂犯罰之。
 
附表一
┌──┬────┬─────┬─────┬────┬────────┬────┬────────┬────────┐
│編號│告訴人或│詐騙時間  │寄件時間  │寄件地點│帳戶            │取件時間│取件地點        │主文            │
│    │被害人  │          │          │        │                │        │                │                │
├──┼────┼─────┼─────┼────┼────────┼────┼────────┼────────┤
│1   │王佳欣  │109 年1 月│109 年1 月│臺中市太│其所申辦：      │109 年1 │新北市中和區宜安│蔡嘉偉犯三人以上│
│    │(有提告)│1 日下午某│7 日1 時10│平區太平│1、富邦商業銀行 │月8 日19│路 62 號、 66 號│共同詐欺取財罪，│
│    │        │不詳時間  │分許      │一街 220│帳號000000000000│時53分許│之統一超商中安門│累犯，處有期徒刑│
│    │        │          │          │號之統一│457號           │        │市、寄件編號：  │1 年8月。       │
│    │        │          │          │超商精中│2 、中華郵政股份│        │Z00000000000 號 │                │
│    │        │          │          │門市    │有限公司帳號7000│        │                │                │
│    │        │          │          │        │000000000000號  │        │                │                │
├──┼────┼─────┼─────┼────┼────────┼────┼────────┼────────┤
│2   │陳靖伃  │109 年1 月│109 年1 月│臺中市西│其所申辦：      │109 年1 │新北市永和區得和│蔡嘉偉犯三人以上│
│    │(有提告)│2 日某不詳│5 日11時06│區明義街│1 、中國信託商業│月7 日22│路 113 號 1 樓之│共同詐欺取財罪，│
│    │        │時間      │分許      │6 號之統│銀行帳號00000000│時31分許│統一超商得和門市│累犯，處有期徒刑│
│    │        │          │          │一超商明│0000000 號      │        │、寄件編號：    │1 年8 月。      │
│    │        │          │          │義門市  │2 、國泰世華商業│        │Z00000000000 號 │                │
│    │        │          │          │        │銀行帳號00000000│        │                │                │
│    │        │          │          │        │0000000號       │        │                │                │
└──┴────┴─────┴─────┴────┴────────┴────┴────────┴────────┘
附表二
┌──┬────┬─────┬─────┬────┬────────┬────┬────────┬────────┐
│編號│告訴人/ │詐騙時間  │寄件時間  │寄件地點│帳戶            │取件時間│取件地點        │主文            │
│    │被害人  │          │          │        │                │        │                │                │
├──┼────┼─────┼─────┼────┼────────┼────┼────────┼────────┤
│1   │張玉心  │109 年1 月│109 年1 月│臺東縣臺│其所申辦玉山商業│109 年1 │臺北市信義區永吉│蔡嘉偉犯三人以上│
│    │(有提告)│5 日某不詳│8 日12時16│東市中正│銀行帳號00000000│月11日20│路 32 號、 34 號│共同詐欺取財罪，│
│    │        │時間      │分許      │路 308  │00000000號      │時19分許│之統一超商革新門│累犯，處有期徒刑│
│    │        │          │          │號之統一│                │        │市、寄件編號：  │1 年6 月。      │
│    │        │          │          │超商享溫│                │        │Z0000000000 號  │                │
│    │        │          │          │馨門市  │                │        │                │                │
├──┼────┼─────┼─────┼────┼────────┼────┼────────┼────────┤
│2   │陳伊佩  │108 年12月│109 年1 月│新北市三│其夫陳思凱所申辦│109 年1 │臺北市信義區東興│蔡嘉偉犯三人以上│
│    │(有提告)│30日某不詳│4 日18點25│峽區復興│之中國信託商業銀│月8 日21│路 57 號之統一超│共同詐欺取財罪，│
│    │        │時間      │分許      │路 447  │行帳號0000000000│時24分許│商道生門市、寄件│累犯，處有期徒刑│
│    │        │          │          │號之統一│41476號         │        │編號：          │1 年6 月。      │
│    │        │          │          │超商恩主│                │        │Z00000000000 號 │                │
│    │        │          │          │門市    │                │        │                │                │
├──┼────┼─────┼─────┼────┼────────┼────┼────────┼────────┤
│3   │幸可涵  │109 年1 月│109 年1 月│南投縣水│其所申辦中華郵政│109 年 1│新北市永和區保順│蔡嘉偉犯三人以上│
│    │(有提告)│6 日前某不│6 日20時30│里鄉民生│股份有限公司帳號│月 8 日 │路 39 號之統一超│共同詐欺取財罪，│
│    │        │詳時間    │分許      │路 175  │0000000000000000│20 時 06│商保順門市、寄件│累犯，處有期徒刑│
│    │        │          │          │號之統一│號              │分許    │編號：          │1 年6 月。      │
│    │        │          │          │超商六和│                │        │Z00000000000 號 │                │
│    │        │          │          │門市    │                │        │                │                │
├──┼────┼─────┼─────┼────┼────────┼────┼────────┼────────┤
│4   │尤寶玲  │108 年12月│109 年1 月│新竹市東│其同居人張志傑所│109 年 1│新北市永和區環河│蔡嘉偉犯三人以上│
│    │(未提告)│29日20時47│7 日8 時19│區千甲路│申辦之合作金庫商│月 8 日 │西路 2 段 231 號│共同詐欺取財罪，│
│    │        │分        │分許      │235 號之│業銀行帳號622000│13 時 55│、 233 號 1 樓之│累犯，處有期徒刑│
│    │        │          │          │統一超商│0000000000號    │分許    │統一超商環永門市│1 年6 月。      │
│    │        │          │          │千甲門市│                │        │、寄件編號：    │                │
│    │        │          │          │        │                │        │Z00000000000 號 │                │
├──┼────┼─────┼─────┼────┼────────┼────┼────────┼────────┤
│5   │陽佩珊  │109 年1 月│109 年1 月│臺東縣臺│其所申辦中華郵政│109 年 1│新北市中和區永和│蔡嘉偉犯三人以上│
│    │(有提告)│6 日某不詳│8 日11時許│東市中華│股份有限公司帳號│月 11 日│路 56 號、 58 號│共同詐欺取財罪，│
│    │        │時間      │          │路 2 段 │0000000000000000│20 時 51│1 樓之統一超商一│累犯，處有期徒刑│
│    │        │          │          │753 號之│號              │分許    │新門市、寄件編號│1 年6 月。      │
│    │        │          │          │統一超商│                │        │：Z00000000000  │                │
│    │        │          │          │東太陽門│                │        │號              │                │
│    │        │          │          │市      │                │        │                │                │
└──┴────┴─────┴─────┴────┴────────┴────┴────────┴────────┘